臺灣臺中地方法院刑事判決　　　　　　　95年度易字第2129號
公　訴　人　臺灣臺中地方法院檢察署檢察官
被　　　告　乙○○
選任辯護人　阮春龍律師
被　　　告　丁○○
　　　　　　己○○
上二人共同
選任辯護人　顏福楨律師
上列被告等因詐欺案件，經檢察官提起公訴（九十四年度偵字第
一四九五七號），本院判決如下：
    主    文
乙○○、己○○共同連續意圖為自己不法之所有，以詐術使人將
本人之物交付，乙○○累犯，處有期徒刑壹年陸月，己○○處有
期徒刑壹年。
丁○○無罪。
    犯罪事實
一、乙○○前因違反公平交易法案件，經本院以九十二年度易字
    第一三六二號判決判處有期徒刑四月，如易科罰金以銀元三
    百元折算一日確定，於民國九十三年二月十八日易科罰金執
    行完畢。詎仍不知悔改，明知址設臺中市○區○○路四段二
    一九號四樓之「威而鋼實業有限公司」（下稱威而鋼公司）
    ，已於八十九年十一月二十日向經濟部申請變更登記，將董
    事職務由原先之乙○○變更為丁○○，乙○○自該時起僅為
    威而鋼公司之股東兼職員，並無對外代表威而鋼公司之權限
    ，竟因不堪地下錢莊屢屢追討積欠債務，為謀籌措資金解決
    財務困境，遂與己○○共同基於意圖為自己不法所有之概括
    犯意聯絡，利用丙○○、甲○○夫婦於九十三年六月上旬因
    其子李宗穎課業荒廢求助於己○○排命盤之機會，由己○○
    介紹乙○○與丙○○、甲○○二人結識，乙○○與己○○更
    勸說彼等二人讓李宗穎前來威而鋼公司打工，從而取得丙○○、甲○○二人之信任。嗣於九十三年七月間，乙○○、己○○分別持印有「ＴＯＫＹＯ　１００」總裁、顧問之名片
    （均印有「總代理：威而鋼實業有限公司」字樣），分別向
    丙○○、甲○○佯稱威而鋼公司所屬集團尚有投資大陸地區
    之鋼鐵、二手電腦、二手電玩及大閘蟹進出口生意，而己○○為退休海關公務員，與關務人員關係良好，有助於威而鋼
    公司從事上開進出口貿易業務，且在短期內獲利甚豐，可將
    投資獲利用於李宗穎出國留學之學費所需。致丙○○、甲○○二人均陷於錯誤，丙○○自九十三年十月十一日起至同年
    十一月十二日止，先後五次依從乙○○之指示交付現款，投
    資金額總計為新臺幣二百二十五萬元（起訴書誤為一百九十
    萬元）；甲○○則自九十三年七月三十日起至同年十月二十
    六日止，先後十次依從乙○○之指示交付現款，投資金額總
    計為五百五十五萬元。迨九十三年十一月下旬，丙○○、甲○○二人發現乙○○、己○○並未依約歸還投資款項及獲利
    金額，雖屢經催討卻遭乙○○、己○○二人藉故拖延或拒絕
    ，始察覺有異而知悉受騙。
二、案經丙○○、甲○○告訴及法務部調查局南投縣調查站報告
    臺灣南投地方法院檢察署檢察官呈請臺灣高等法院臺中分院
    檢察署檢察長核轉臺灣臺中地方法院檢察署檢察官偵查起訴
    。
    理    由
壹、被告乙○○、己○○有罪部分：
一、訊據被告乙○○、己○○均矢口否認有何詐欺取財犯行，（
    一）被告乙○○辯稱：伊曾經於九十三年六、七月間向告訴
    人丙○○及甲○○二人分別借款，並約定每半月計算一次利
    息，且在借款當時就已交付伊個人名義或威而鋼公司之同額
    支票，而告訴人丙○○部分伊已經歸還三十五萬元，告訴人
    甲○○部分伊最後一次付給利息八萬元，伊與告訴人二人實
    為借款關係，並非投資關係，伊只是在閒聊時提到有在大陸
    地區工作，但並非以此作為借款理由云云。（二）被告乙○○之選任辯護人則辯稱：被告乙○○從未邀請告訴人二人投
    資大陸生意，告訴人所收受之支票明顯非依生意盈虧計算而
    來，應可認為告訴人係收取利息而非受盈餘之分派，而告訴
    人所稱之交付金錢經過，大致均為被告邀約投資，嗣於銀行
    由告訴人交付金錢，被告乙○○則交付票據，均未提及任何
    投資細節，由此金錢及票據交付過程，更可認定與一般借貸
    無異而和投資有間；至於卷附電話錄音譯文中，告訴人二人
    雖一再強調為投資，但參與對話之人均明白指出應係借款而
    非投資，本件應僅屬民事債務不履行糾紛，而與詐欺取財犯
    罪無涉等語。（三）被告己○○則辯稱：伊實際上是被告乙○○所僱請之司機，名片上所印之「顧問」只是威而鋼公司
    給的頭銜，關於威而鋼公司之事務伊無權過問，至於算命也
    是伊個人興趣，伊沒有向告訴人丙○○、甲○○收費，也沒
    有爭取彼等二人之信任云云。（四）被告己○○之選任辯護
    人則辯稱：被告己○○僅為被告乙○○之司機，則其負責接
    送被告乙○○，或依被告乙○○之交代為其交付物品或拿取
    東西，均屬當然之理，公訴意旨僅以被告己○○在場負責接
    送被告乙○○及告訴人二人至銀行提領現金為由，認為被告
    己○○涉有詐欺取財犯行，容有誤會；又被告己○○平日對
    於命理有所愛好與研究，告訴人二人透過友人周文珍老師之
    介紹而主動與被告己○○聯絡，是希望幫助告訴人之子李宗
    穎排命盤，被告己○○並非藉此使告訴人二人出借金錢；另
    被告乙○○向告訴人二人之借款，均為被告乙○○私下以電
    話為之，他人並未參與，至於卷附電話錄音譯文部分，均為
    事發後之行為，與犯行無關，且被告己○○僅因熟識雙方而
    居於協調角色而已等語。
二、然查：
（一）上開犯罪事實，業據證人即告訴人丙○○、甲○○於本院
      審理時指證明確，並有以被告乙○○名義簽發之本票共十
      二張、以威而鋼公司名義簽發之支票及退票理由單各三張
      、印有「ＴＯＫＹＯ　１００」總裁乙○○、顧問己○○
      字樣之名片各一張，及告訴人丙○○、甲○○之存摺影印
      資料附卷可稽。而被告乙○○在與告訴人丙○○電話對談
      中，確有提及從事鋼鐵、二手電腦、二手電玩及大閘蟹進
      出口生意乙節，亦有九十四年一月十四日、同年月二十五
      日之電話通聯譯文各一份在卷為憑。
（二）被告乙○○雖辯稱係向告訴人丙○○、甲○○二人借款云
      云，惟遍觀卷內證據資料及其歷次供述，卻始終未能對於
      雙方約定利息之計算方式詳予敘明，核與一般民間借貸甚
      為計較利息多寡之情形已屬有別。況告訴人丙○○、甲○○二人與被告乙○○認識時間甚短，交誼亦屬平常，被告
      乙○○對外尚且以威而鋼公司所屬集團總裁之名自居，並
      散發印有總裁頭銜之名片取信於人，顯已刻意營造自己尊
      貴富有之形象，自無可能對於相識未久之人輕易暴露資金
      短缺之窘境，徒使告訴人二人質疑被告乙○○之誠實信用
      及經營能力。相對而言，倘被告乙○○係以投資大陸地區
      特定商品獲利甚豐，並且邀約告訴人丙○○、甲○○投入
      大筆資金互蒙其利，則告訴人二人眼見被告乙○○經營公
      司規模非小，出入皆有被告己○○隨行，從而深信被告乙○○所言不虛，方能慨然一再投入資金而未加質疑。至於
      被告乙○○在告訴人丙○○、甲○○交付款項時，亦僅簽
      發其個人或威而鋼公司之同額本票或支票作為憑據，然該
      數次款項交付如係基於借款之目的，雙方應當對於利息數
      額及還款期限有所約定，則被告乙○○何以未將應給付之
      利息填入票面金額，以利債權人即告訴人二人直接向其本
      人或金融機構兌領本息，反而僅交付與告訴人二人交付現
      款相同金額之本票或支票？足見被告乙○○簽發支票之目
      的僅在確認告訴人二人之投資總額，並作為保本之承諾而
      已，非可憑此而謂被告乙○○係向告訴人二人借款使用。
      被告乙○○辯稱：伊係向告訴人丙○○、甲○○借款使用
      ，且於閒談中提及投資大陸生意，而非邀約告訴人參與投
      資云云，尚與事理有違，無足採信。
（三）退步而言，姑不論被告乙○○係以投資或借款之原因向告
      訴人二人取得上開款項，然其所稱用於投資大陸生意乙節
      ，不僅從未提出匯款至大陸地區之任何憑證，且對於究竟
      投資何種事業及進行商品交易之事實，亦均語焉不詳，反
      而於檢察官偵訊時供稱：「（問：有無匯錢到大陸的憑證
      ？）臺北的銀樓不可能提供匯款資料，我給他們錢，他們
      會給我一張小單子。」、「（問：小單子現在哪裡？）只
      要對方收到錢，我就將小單子丟棄了。」、「（問：做那
      麼多的生意，怎會沒有留下資料？）不是沒有，是我確實
      有困難，有些資料我根本無法拿出來證明，如果拿出來，
      得罪了朋友們，我的信用就完了，以後沒有辦法生存做生
      意……。」云云。則被告乙○○果真確有將資金投入大陸
      地區經營生意，其參與投資之金額動輒高達數百萬元，竟
      無絲毫書面資料足供確認其資金流向及投資入股之情形，
      所辯顯已悖於常情。況被告乙○○已因本案涉嫌詐欺罪名
      先後經法務部調查局南投縣調查站詢問及檢察官多次傳訊
      ，理當知悉其所犯刑責之嚴重後果，方此之時設法提出對
      己有利之證據以圖重建個人經濟信用猶恐未及，豈有僅因
      懼怕得罪朋友而刻意隱匿前揭匯款至大陸地區證據資料之
      理？足徵被告乙○○應係並無匯款至大陸地區投資生意之
      事實。
（四）再依被告乙○○於九十四年七月二十一日在法務部調查局
      南投縣調查站詢問時供稱：「我經營之船務公司高港船務
      代理股份有限公司在八十六年間結束營業時，積欠債務約
      四、五千萬元，所以到臺中另外成立公司時，為了解決債
      務，曾於九十二年初向地下錢莊借錢三百萬元，每十萬元
      每月利息六萬元，半年期間一共遭地下錢莊索討本息將近
      一千五百萬元，由於錢莊曾找黑道份子討債，為了解決，
      我才陸續找友人丙○○、甲○○夫婦及禹曹環女士借錢週
      轉。」等語，更足證明被告乙○○非將取得之現款用於投
      資大陸地區二手電玩等生意上。則被告乙○○將告訴人丙○○、甲○○夫妻提供之數百萬元款項悉數用以清償地下
      錢莊借款，顯與當初其所宣稱之投資計畫不符，且無任何
      回收資金或高額獲利之預期可言，倘告訴人丙○○、甲○○二人對此事先知情，即無可能投入大量現款以供被告乙○○清償個人債務。是以被告乙○○顯有向告訴人二人施
      用詐術騙取財物之事實至明，已不容被告乙○○事後恣意
      翻異前詞，冀圖解免詐欺罪責。
（五）另依卷附印有「ＴＯＫＹＯ　１００」、「顧問己○○」
      、「總代理：威而鋼公司」字樣名片觀之，被告己○○在
      威而鋼公司所屬集團之地位，應非僅止於被告乙○○之專
      屬司機而已，且被告己○○如非確有對外代表被告乙○○
      或威而鋼公司與他人洽談商務之必要，衡情以其所稱區區
      司機之身分，根本毋庸特別印製名片對外交涉使用。另觀
      被告己○○甚且於九十三年間，在該集團之其餘二家公司
      即葛莉斯化妝品股份有限公司、縱橫四海行銷顧問股份有
      限公司擔任監察人職務，有經濟部中部辦公室九十四年五
      月十二日經中三字第０九四三０九０三九五０號函檢附之
      公司設立及歷次變更登記資料在卷為憑，復經證人戊○○
      於本院審理時結證綦詳，益徵被告己○○在該集團內之地
      位甚高，絕非司機一職可資比擬。又告訴人丙○○、甲○○就其子李宗穎荒廢課業一事求助於被告己○○排命盤時
      ，本屬極為單純之個人研究命理事務，而與威而鋼公司或
      被告乙○○並無任何關聯，倘非被告己○○在與告訴人丙○○、甲○○接觸之際，察覺彼等二人人善可欺，自無須
      刻意介紹被告乙○○出面接洽籌款投資事宜。再者，被告
      己○○不僅多次於被告乙○○向告訴人二人取款時在場，
      且曾代替被告乙○○轉交文件及收取款項，更於告訴人丙○○就所持威而鋼公司之三張支票遭撤銷付款委託一事在
      電話中表達不滿之際，被告己○○猶出言安撫告訴人丙○○之情緒，並解釋撤銷付款委託之原委，此經證人即告訴
      人丙○○、甲○○於本院審理時證述明確，並有九十四年
      四月十五日被告己○○與告訴人丙○○之電話通聯譯文一
      份附卷可稽。是以被告己○○如僅為被告乙○○司機而不
      過問經營事務，理當對於被告乙○○有無資金需求、如何
      運用資金及票據處置情形皆可置身事外，不加聞問，又豈
      須出面為被告乙○○之金錢糾紛緩頰說情並解釋箇中原委
      ？被告己○○前揭所辯：伊只是被告乙○○僱請之司機，
      並未過問被告乙○○向告訴人二人借款之事云云，應屬畏
      罪卸責之詞，不足採信。
    綜上所陳，被告乙○○、己○○及選任辯護人前揭所辯各節
    均有未洽，不足採信。本案事證已臻明確，被告乙○○、己○○二人犯行洵堪認定。
二、查被告乙○○、己○○二人行為後，九十四年二月二日修正
    公布之刑法條文已自九十五年七月一日起施行，其中與本件
    有關部分之第二條、第三十三條第五款、第二十八條、第四
    十七條、第五十六條均業已修正，刑法施行法增訂之第一條
    之一亦於九十五年六月十四日公布，並自同年月十六日起施
    行。按「行為後法律有變更者，適用行為時之法律，但行為
    後之法律有利於行為人者，適用最有利於行為人之法律」，
    修正後刑法第二條第一項定有明文。此條規定係規範行為後
    法律變更所生新舊法律比較適用之準據法，本身尚無新舊法
    比較之問題，於新法施行後，應一律適用新法第二條第一項
    之規定，為「從舊從輕」之比較。另修正後刑法第二十八條
    、第四十七條關於共同正犯及累犯之規定雖有修正，刑法施
    行法亦增列第一條之一之規定，然於本案具體適用結果，前
    揭條文之變更並無有利、不利被告乙○○、己○○二人之情
    形，自應逕依裁判時法即修正後刑法第二十八條、第四十七
    條第一項及刑法施行法第一條之一之規定論處（最高法院九
    十五年十一月七日九十五年第二十一次刑事庭會議決議參照
    ）。再按本次法律變更，比較時應就罪刑有關之共犯、未遂
    犯、想像競合犯、牽連犯、連續犯、結合犯，以及累犯加重
    、自首減輕暨其他法定加減原因（如身分加減）與加減例等
    一切情形，綜其全部罪刑之結果而為比較（最高法院九十五
    年五月二十三日九十五年度第八次刑庭會議決議參照）。茲
    就本件新舊法比較結果說明如下：
（一）關於罰金刑最低額之問題，被告乙○○、己○○二人所犯
      詐欺取財罪法定刑有科處罰金之規定。修正前刑法第三十
      三條第五款規定罰金為一元以上，修正後刑法第三十三條
      第五款則將罰金規定係新臺幣一千元以上，以百元計算之
      。經比較新舊法之結果，應以舊法較有利於被告。
（二）又修正後刑法業已刪除連續犯之規定，此刪除雖非犯罪構
      成要件之變更，但顯已影響行為人刑罰之法律效果，自屬
      法律有變更。而被告乙○○、己○○二人先後多次詐欺取
      財行為，符合舊法對於連續犯規定強調「概括犯意」及「
      罪名同一」之主、客觀要件，尚有論以裁判上一罪之餘地
      。但依新法對於上開反覆實施犯罪模式之對應處置，除合
      於「接續犯」或「包括一罪」之情形外，則僅能依數罪併
      罰之規定個別處斷。被告乙○○、己○○二人各次犯行於
      客觀上截然可分，尚不具時、空之密接性，而無「接續犯
      」規定之適用；又其犯罪本質上未必存在反覆實施之特性
      ，立法者更無意將多次詐欺取財行為擬制為單一犯罪之獨
      立構成要件，亦與學說上「包括一罪」之定義有間。是以
      被告乙○○、己○○二人所為如依新法處斷，僅能將其個
      別行為論以數罪而併合處罰，依刑法第二條第一項之規定
      比較新舊法結果，自應適用較有利於被告乙○○、己○○
      二人之行為時法律即修正前刑法第五十六條論以連續犯。
 　 綜上，舊法關於法定罰金刑下限及連續犯之規定，均較有利
    於被告乙○○、己○○二人，衡諸整體綜合比較結果及不得
    割裂適用法律之原則，應依刑法第二條第一項前段之規定，
    一體適用修正前刑法之相關規定予以處斷。
三、核被告乙○○、己○○所為，均係犯刑法第三百三十九條第
    一項之詐欺取財罪。渠等二人就詐欺取財犯罪之實行，顯有
    犯意聯絡及行為分擔，均為共同正犯。又渠等二人所為多次
    詐欺取財犯行，時間緊接，方法相同，觸犯構成要件相同之
    罪名，顯係基於概括犯意反覆為之，應依修正前刑法第五十
    六條連續犯之規定論以一罪，並依法加重其刑。查被告乙○○前因違反公平交易法案件，經本院以九十二年度易字第一
    三六二號判決判處有期徒刑四月，如易科罰金以銀元三百元
    折算一日確定，於九十三年二月十八日易科罰金執行完畢，
    有臺灣高等法院被告前案紀錄表及刑事案件查註紀錄表各一
    份在卷可按。其受有期徒刑之執行完畢，五年內故意再犯本
    件法定本刑有期徒刑以上之罪，為累犯，應依法遞加重其刑
    。爰審酌被告乙○○、己○○二人屢屢對於告訴人施詐行騙
    ，獲取現款總額高達數百萬元，犯罪所生危害非微，且於本
    案偵審期間均矢口否認犯罪，迄今亦未與告訴人丙○○、甲○○就民事損害賠償部分達成和解，犯後態度殊值可議；並
    參以渠等二人犯罪目的、手段、犯罪分工之情節、智識程度
    等一切情狀，分別量處如主文所示之刑，以示懲儆。
貳、被告丁○○無罪部分：
一、公訴意旨另以：被告丁○○對外自稱為「ＴＯＫＹＯ　１０
    ０國際集團」總經理，於被告乙○○前揭時、地向告訴人丙○○、甲○○借款時在場，並協同開立同額之威而鋼公司支
    票，取信於告訴人二人，並將被告乙○○所取得之部分金錢
    ，匯入其銀行帳戶內支應員工薪資、進貨及支付地下錢莊欠
    款使用。嗣被告丁○○更向銀行撤銷付款委託，使上開威而
    鋼公司支票不獲兌現，因認被告丁○○亦共同涉犯刑法第三
    百三十九條第一項之詐欺取財罪嫌等語。
二、按犯罪事實應依證據認定之，無證據不得認定犯罪事實，刑
    事訴訟法第一百五十四條第二項定有明文。而刑事訴訟法上
    所謂認定犯罪事實之證據，係指足以認定被告確有犯罪行為
    之積極證據而言，該項證據自須適合於被告犯罪事實之認定
    ，始得採為斷罪資料，最高法院二十九年上字第三一０五號
    著有判例。另告訴人之告訴，係以使被告受刑事訴追為目的
    ，是其陳述是否與事實相符，仍應調查其他證據以資審認，
    最高法院五十二年台上字第一三００號判例可資遵循。又認
    定犯罪事實所憑之證據，無論係直接證據或間接證據，其為
    訴訟上之證明，須於通常一般之人均不致有所懷疑，而得確
    信其為真實之程度者，始得據為有罪之認定，倘其證明尚未
    達到此一程度，而有合理之懷疑存在，復無其他調查途徑可
    尋，法院即應為無罪之判決，最高法院七十六年台上字第四
    九八六號判例足供參照。
三、公訴人認被告丁○○涉有上開詐欺取財犯行，無非係以告訴
    人丙○○、甲○○之指訴，並有被告丁○○之名片、公司登
    記資料、帳戶往來明細等文件附卷可稽，且被告乙○○向告
    訴人二人取得之款項，係用以支應威而鋼公司週轉資金使用
    ，業據被告乙○○、丁○○於法務部調查局南投縣調查站詢
    問時供述甚明，又被告丁○○擔任總經理職務，竟稱不知總
    裁被告乙○○之財務狀況，亦不清楚被告乙○○向告訴人二
    人借款，顯為避就卸責之詞而不足採等情，為其主要論據。
    訊據被告丁○○則堅決否認有何公訴人所指之上開詐欺取財
    犯行，辯稱：被告乙○○借款時伊均不在場，伊不清楚被告
    乙○○之財務狀況，伊雖曾經提供支票給被告乙○○使用，
    但日期、金額均為被告乙○○自行填寫，伊並未過問，在九
    十三年七月以後，被告乙○○向告訴人二人借款時，伊已經
    沒有與被告乙○○有任何金錢往來等語。被告丁○○之選任
    辯護人則辯稱：被告乙○○在威而鋼公司內向告訴人二人借
    款時，被告丁○○並未在場，且被告乙○○係向被告丁○○
    借取威而鋼公司之支票使用，被告丁○○對於被告乙○○在
    支票上填寫之金額、日期及交付對象均不清楚，而被告乙○○交予告訴人之九張威而鋼公司支票中，前三張雖未兌現，
    但其後六張支票均如期兌現，是以被告丁○○並無明知威而
    鋼公司或被告乙○○財務已陷支付不能之情形；又被告丁○○雖曾轉交告訴人甲○○交付之八十萬元予被告乙○○，惟
    彼等二人之關係及交款目的則非被告丁○○所能得悉，不能
    以此認定被告丁○○有何詐欺取財犯行等語。
四、經查：被告丁○○於九十三年間係擔任威而鋼公司董事，且
    為被告乙○○之子，是以被告乙○○因資金短缺而向被告丁○○借用威而鋼公司名義簽發之支票應急，而被告丁○○亦
    因其與被告乙○○之母子情誼，對於開票金額及借款用途未
    便深入追問，衡情並無悖於事理之可言。又被告丁○○既在
    威而鋼公司身居董事要職，在被告乙○○與告訴人丙○○、
    甲○○等人前來威而鋼公司洽談時並未離去，應屬平常之舉
    ，縱認被告丁○○曾經表示自己為中興高中校友而受教於告
    訴人甲○○，然其既無積極勸說告訴人二人參與投資大陸生
    意計畫之客觀行為，亦未居中牽線使被告乙○○與告訴人二
    人間更加熟識活絡，僅憑前揭提及自己學經歷之應答內容，
    自難遽認被告丁○○與被告乙○○、己○○已有詐欺取財之
    犯意聯絡或行為分擔。至於被告乙○○向告訴人丙○○、甲○○借款係用於清償其個人向地下錢莊借款之本息，已如前
    述，被告乙○○於接受法務部調查局南投縣調查站詢問時，
    並未提及係以上開借款支應威而鋼公司資金週轉所需（僅提
    及向楊子政、蔡季樺夫婦借款五百六十六萬元，係為使威而
    鋼公司經營跳舞機買賣進口買賣業務使用），公訴意旨前揭
    所認恐有誤會。又被告丁○○雖於法務部調查局南投縣調查
    站詢問時供稱：被告乙○○向告訴人二人借得之現款係用於
    支付威而鋼公司員工薪水及購買貨物等語，惟此顯與被告乙○○前揭說詞不符，且被告丁○○於偵查及本院審理時亦均
    否認曾以該筆借款支應威而鋼公司營運所需，上開供詞之真
    實性殊堪存疑，自不能以此而為不利被告丁○○之認定。又
    被告丁○○係經由被告乙○○之告知，得悉告訴人二人可能
    一次將三張威而鋼公司名義簽發之支票提示兌領，始前往銀
    行撤銷付款委託乙節，業據證人即同案被告乙○○於本院審
    理時證述綦詳。而被告乙○○既非上開支票之發票人，本無
    從自為撤銷付款委託，勢必委請被告丁○○以威而鋼公司負
    責人名義出面始可為之；而被告丁○○上開撤銷付款委託之
    舉動，應係顧慮威而鋼公司可能因存款不足而成為拒絕往來
    戶，為求延續經濟信用始出此下策，尚不能憑此事後謀求補
    救之應急作為，反推被告丁○○必有參與被告乙○○、己○○之詐欺取財犯行。從而，被告丁○○及選任辯護人前揭所
    辯尚非無據，堪可採信。此外，復查無其他積極證據足認被
    告丁○○確有公訴意旨所稱之上開詐欺取財犯行，依「罪疑
    唯輕」之刑事法原則，不能證明其犯罪，揆諸首揭法條及判
    例意旨，應諭知被告丁○○無罪之判決。
據上論斷，應依刑事訴訟法第二百九十九條第一項前段、第三百
零一條第一項，刑法第二條第一項前段、第二十八條、修正前刑
法第五十六條、刑法第三百三十九條第一項、第四十七條第一項
，刑法施行法第一條之一第一項、第二項前段，判決如主文。
本案經檢察官郭明嵐到庭執行職務。
中　　華　　民　　國　　96　　年　　6 　　月　　1 　　日
                  刑事第七庭    審判長法  官  陳如玲
                                      法  官  張清洲
                                      法  官  高文崇
上正本證明與原本無異。
如不服本判決，應於送達後十日內向本院提出上訴狀（須附繕
本），上訴於台灣高等法院台中分院。
                                      書記官  林淑慧
中　　華　　民　　國　　96　　年　　6 　　月　　1　　日
附錄本案論罪科刑法條：
刑法第三百三十九條第一項：
意圖為自己或第三人不法之所有，以詐術使人將本人或第三人之
物交付者，處五年以下有期徒刑、拘役或科或併科一千元以下罰
金。
